臺灣高等法院高雄分院民事裁定　九十一年度家抗字第九五號
　　　抗 告 人　乙○○○○○.
　　　代 理 人　李玲玲律師
　　　　　　　　何俊墩律師
　　　相 對 人　甲○○
右抗告人因與相對人間聲請改定監護權事件，對於中華民國九十一年七月三十一日臺
灣高雄地方法院九十一年度監字第八四號所為裁定，提起抗告，本院裁定如左：
      主    文
原裁定廢棄。
相對人在原法院之聲請駁回。
相對人得於兩造所生子女吳國瑋、吳珮慈成年之前，於寒暑假期間，將吳國瑋、吳珮
慈接回同住，並應於寒假結束三日前、暑假結束七日前，將二人送回抗告人住處。
聲請及抗告費用由相對人負擔。
      理    由
一、抗告意旨略以：兩造於民國七十五年結婚，育有三名子女，相對人於八十三年間
    ，子女尚年幼時，即離家出走，其間雖經抗告人報警尋獲，但未曾返家；於八十
    五年初，再度失去行蹤，再為抗告人報警尋獲，然迄八十六年九月兩造經法院判
    決離婚之日止，仍拒絕出面協助撫養照顧子女。兩造長女吳珮瑜因抗告人須獨力
    工作供應母子生活，而於八十五年三月間至八十六年三月間暫與祖父母同住，其
    後亦同意繼續與祖父母同住，抗告人乃聲請法院裁定監護長子吳國瑋及次女吳佩
    慈獲准。相對人迄未對子女盡保護教養義務，即長女亦一直與祖父母同住，而未
    與相對人同住。而抗告人再婚後，因逢長子正值青少年階段，與繼父又未能溝通
    想法並調整相處方式，對於繼父之勸導態度不佳，致繼父予以體罰，嗣繼父已體
    認其處罰方式不當，努力改善與長子之溝通及管教方式，自不得以其二人間短暫
    之調適困難，及抗告人再婚後一時無法處理二人相處問題，即認抗告人有未善盡
    保護教養義務。況相對人目前有同居女友，且除第一次出庭外，餘均由其母親代
    理出庭，爭取監護權並非出於己意，無親任教養監護之準備，原審遽依其聲請，
    裁定吳國瑋、吳佩孳改由相對人監護，為有不當，應予廢棄，駁回相對人之聲請
    等語。
二、本件兩造之子吳國瑋固受有繼父不當之體罰情事，有高雄市政府社會局九十一年
    四月二十四日高市社局工字第一一四三七號函附個案處遇摘要表可稽（原審卷三
    十五至三十七頁），及吳國瑋、吳珮慈於原審均陳稱希望由父親監護（原審卷五
    十一至五十二頁）。惟查：(一)本件聲請改定監護事件雖係由相對人提出，惟相對
    人實際上已長期未曾負擔照顧二名子女之義務，除有台灣板橋地方法院八十五年
    婚字第五０二號兩造離婚判決書、同院八十六年家訴字第六八號關於兩造二名子
    女監護事件之判決書可稽外，並經吳國瑋陳稱：爸爸沒來看過我們（原審卷五十
    二頁）；爸爸自伊五、六歲時就沒跟媽媽住，大概一年回來二、三次，回來都住
    一、二天就走了；沒有去爸爸那邊住過；吳珮慈稱：媽媽離婚前一、二年有看過
    爸爸，當時伊還小，之後就沒看過，也沒有打電話來（本院九十一年十月三日筆
    錄；本院卷六十一頁），核難認相對人確有監護其子女之意願；(二)據吳國瑋及吳
    珮慈所陳，其繼父均是因為認為吳國瑋功課不好而予以責罵或體罰，其態度固然
    過於嚴厲且有不當，然經社會局近期追蹤結果，並未發現再發生不當管教情事，
    且抗告人亦已辭去夜間工作，有較長之時間照顧子女，有各該函附摘要表可參（
    原審卷十六頁、本院卷八六至八八頁），及吳國瑋表示：目前繼父已有改變管教
    態度；母親及繼父晚上都在家照顧伊二人，伊與妹妹都希望能留在這個家；之前
    是因為被繼父打，才說要跟爸爸住；吳珮慈表示：之前繼父因為哥哥功課不好才
    打他，平常繼父都還好，但生氣時很兇，最近情況比較好；希望與媽媽同住（本
    院九十年十月三日筆錄），足認抗告人確實已減少工作時間，更加盡心教養子女
    ，及其夫確已努力改善與吳國瑋之相處方式，非不能溝通之人。是本院審酌抗告
    人業已長期監護二名子女，並有強烈之監護動機，其子女亦表達對其深厚之親情
    ，且其夫尚能配合溝通，有家庭責任，較之相對人應能提供二名子女較穩定之成
    長環境，認維持吳國瑋、吳珮慈之監護權仍由抗告人行使為宜，並為兼顧父親或
　　其家人、長輩對二人之親情，酌定相對人探視二名子女之方式。
三、綜上所述，本件對於吳國瑋、吳珮慈之監護權，仍由抗告人行使，較為適當，抗
    告意旨指摘原裁定將監護權改由相對人行使為不當，核有理由，爰予廢棄，改為
    裁定如主文第二、三項所示。
四、據上論結，爰依非訟事件法第二十八條、第八條第二項、民事訴訟法四百九十二
    條第二項、第九十五條、第七十八條，裁定如主文。
中　　　華　　　民　　　國　　九十一　　年　　　十二　　月　　三十一　　日
                                      臺灣高等法院高雄分院民事第六庭
~B1審判長法官　許明進
~B2　　　法官　李炫德
~B3　　　法官　謝肅珍
右正本係照原本作成。
如對本裁定抗告，須於裁定送達後十日內向本院提出抗告狀，並應繳納抗告費新台幣
四十五元。
~B法院書記官　鄭翠芬
中　　　華　　　民　　　國　　九十一　　年　　　十二　　月　　三十一 　 日
